# 关于海外子公司代持合并的问题

提问人：嫂嫂自重 时间：2018-02-27 23:15:16
某客户 17 年在境外设立子公司，已经商务部门批准，但被投资国内对于该行业有限制，必须要由国内控股，故而公司找人代持，客户持有股份45%，剩余分别由两人持有，商务部门批准的文件与境外注册登记股权比例一致，也有代持的协议。与境外律师部门沟通征询该事项法律意见，代持不一定能够归位，代持人的信用风险存在一定问题。海外子公司运作、高管派驻都由客户控制。但是章程中则为了当地的合规则是约定同股同权，无法体现控制。 那么是否合并？因为目前的证据虽然有些证据支持合并，但是由于代持披露会导致与国内国外法律规定并不一致；且代持的股东权益是否能由客户享有存有不确定性。但该子公司在境外目前购置的不动产，金额较大。 如果没有进一步的证据是否意味着要考虑对审计意见的影响？是否有其他解决途径？

回答人：chenyiwei
关键是看支持合并的证据是否足够充分、适当（这涉及重大的专业判断），特别是对该海外被投资公司的财务和经营等相关活动的实质主导权，以及代持协议在当地法律法规环境下的效力和可执行性等。如果事实证据的充分性和适当性有疑虑，那也就只能按照书面证据了。总之，是依据不同证据的证明力大小来判断，同时要考虑自我保护和降低执业风险。